【裁判字號】    98,訴,1897
【裁判日期】    980204
【裁判案由】    違反毒品危害防制條例
【裁判全文】
臺灣彰化地方法院刑事判決              98年度訴字第1897號
公  訴  人  臺灣彰化地方法院檢察署檢察官
被      告  甲○○
上列被告因違反毒品危害防制條例案件，經檢察官提起公訴（98
年度毒偵字第2113號）及移送併案（98年度偵字第2381號），本
院於民國98年12月4日所為之判決，有部分漏未判決，爰補充判
決如下：
    主  文
甲○○施用第二級毒品，累犯，處有期徒刑伍月。又與前經本院
判決施用第一級毒品部分，主刑部分合併應執行有期徒刑壹年。
    事  實
一、甲○○前於民國91年間曾因施用毒品案件，經送觀察、勒戒
    後，認無繼續施用毒品之傾向，於91年3月11日執行完畢釋
    放，並由臺灣彰化地方法院檢察署檢察官以91年度毒偵字第
    468、588號為不起訴處分確定。又於5年內之94年間，因施
    用第一級毒品案件，經法院判處有期徒刑10確定，而其入監
    執行後，於95年10月18日執行完畢。詎仍不知悔改，復基於
    施用第二級毒品甲基安非他命之犯意，於98年9月15日12時
    許，在其彰化縣員林鎮員林公園廁所內，以將甲基安非他命
    置於玻璃吸食器內，再點火燒烤而吸食所產生煙霧之方式，
    施用甲基安非他命1次。嗣於98年9月15日15時40分、98年9
    月16日18時許，為警先後依法採集其尿液送驗，結果均呈甲
    基安非他命陽性反應，始悉上情。
二、案經彰化縣警察局員林分局報告臺灣彰化地方法院檢察署檢
    察官偵查起訴及移送併案。
    理  由
一、被告甲○○於準備程序中，先就前揭犯罪事實為有罪之陳述
    ，且所犯係死刑、無期徒刑、最輕本刑為3年以上有期徒刑
    以外之罪，經本院合議庭依刑事訴訟法第273條之1第1項之
    規定，裁定由受命法官獨任進行簡式審判程序，合先敘明。
二、訊據被告甲○○對於上揭施用第二級毒品甲基安非他命之犯
    行坦承不諱，且經警先後於98年9月15日15時40分、98年9月
    16日18時許依法採集其尿液送驗，結果均呈甲基安非他命陽
    性反應等情，有尿液代號與真實姓名對照認證單及詮昕科技
    股份有限公司濫用藥物尿液檢驗報告各2紙附卷可按，足徵
    被告之自白與事實相符。又按修正毒品危害防制條例就施用
    毒品者，僅於「初犯」及「5年後再犯」二種情形，有其追
    訴條件之限制，即須於初犯經觀察、勒戒或強制戒治釋放後
    ，5年內均無施用毒品之行為，始能認其前所實施之觀察、
    勒戒或強制戒治已足遮斷毒癮，而得於5年後再犯時，再予
    適用初犯之規定，重行觀察、勒戒等程式；倘5年內已經再
    犯，被依法追訴處罰，縱其第3次（或第3次以上）施用毒品
    之時間在初犯釋放5年以後，即與「5年後再犯」之情形有別
    ，且因已於「5年內再犯」，顯見其再犯率甚高，原實施觀
    察、勒戒或強制戒治，已無法收其實效，而無5年戒斷期之
    存在，自無再經觀察、勒戒及強制戒治之必要，應由檢察官
    逕行起訴，最高法院95年度台非字第59號判決、95年度台非
    字第65號判決及95年度第7次刑事庭會議決定足供參照。查
    本件被告前於91年間曾因施用毒品案件，經送觀察、勒戒後
    ，認無繼續施用毒品之傾向，於91年3月11日執行完畢釋放
    ，並由臺灣彰化地方法院檢察署檢察官以91年度毒偵字第46
    8、588號為不起訴處分確定；又於5年內之94年間，因施用
    第一級毒品案件，經法院判處有期徒刑10確定，而其入監執
    行後，於95年10月18日執行完畢等情，有臺灣彰化地方法院
    檢察署刑案資料查註紀錄表及臺灣高等法院被告前案紀錄表
    各1份在卷可參，是以依照上開說明，本件被告施用毒品之
    犯行既經檢察官提起公訴，本院自應依法論科。綜上，本件
    事證明確，被告上開施用毒品之犯行，應堪認定。
三、核被告甲○○所為，係犯毒品危害防制條例第10條第2項之
    施用第二級毒品罪。公訴人所移送併案之犯罪事實，與起訴
    之犯罪事實相同，本院自應併予審理，附此敘明。又其持有
    第二級毒品甲基安非他命並進而施用，其持有之低度行為應
    為施用之高度行為所吸收，不另論罪。又查被告於94年間曾
    因施用第一級毒品案件，經法院判處有期徒刑10確定，而其
    入監執行後，於95年10月18日執行完畢乙節，有臺灣高等法
    院被告前案紀錄表1份附卷可憑，其受上開有期徒刑執行完
    畢後，5年以內故意再犯本件有期徒刑以上之罪，為累犯，
    應依法加重其刑。爰審酌被告前曾因施用毒品經送觀察、勒
    戒執行完畢後，猶不思戒絕毒癮、革除惡習，顯未能深切悔
    改並記取教訓，惟念及其施用毒品之犯行，在本質上乃屬自
    我戕害身心健康之行為，且其並未因此而有破壞社會秩序或
    侵害他人權益之情形，以及犯後坦承犯行，態度尚佳等一切
    情狀，量處如主文所示之刑，並與前經本院判決施用第一級
    毒品部分、主刑部分合併定其應執行之刑，以資懲戒。
據上論斷，應依刑事訴訟法第273條之1第1項、第299條第1項前
段，毒品危害防制條例第10條第2項，刑法第11條前段、第47條
第1項、第51條第5款，判決如主文。
本案經檢察官林子翔到庭執行職務。
中    華    民    國    98    年    2     月    4     日
                        臺灣彰化地方法院刑事第八庭
                                法    官    紀佳良
以上正本證明與原本無異。
如不服本判決，應於收受判決後10日內向本院提出上訴書狀，並
應敘述具體理由；其未敘述上訴理由者，應於上訴期間屆滿後20
日內向本院補提理由書（均須按他造當事人之人數附繕本「切勿
逕送上級法院」）。
中    華    民    國    99    年    2     月    4     日
                                書 記 官    林佑儒
附錄論罪科刑法條：
毒品危害防制條例第十條：
施用第一級毒品者，處六月以上五年以下有期徒刑。
施用第二級毒品者，處三年以下有期徒刑。

司法院資訊處製作；財團法人民間司法改革基金會備份。
